Inventaris van de archieven van het Indisch Comité voor Wetenschappelijke Onderzoekingen, 1888-1941; Natuurwetenschappelijke Raad van Nederlands-Indië, 1928-1941; Coördinatie Commissie voor Natuurwetenschappelijke Zaken, 1945-1948
Nationaal Archief, Den Haag
Leipzig, Staatliches Forschungsinstitut für Völkerkunde 1929
Lorentz, H.A. 1909, 1910 1907-1909
Lijbaart, P.A. 1932
Maatschappij ter bevordering van het Natuurkundig onderzoek der Nederlandsche Koloniën 1891, 1893-1895, 1897-1905, 1908-1910, 1912, 1913, 1926-1928 1894, 1895, 1897, 1899, 1902-1904, 1906-1910 1925, 1927, 1928
Magazijn van Geneesmiddelen 1907
Magnetisch en Meteorologisch Observatorium Batavia, (Koninklijk) 1898, 1899, 1926
Marine, departement van 1897, 1926
Meelhuysen, H.B. 1933
Militair-Geneeskundige Bibliotheek (zie ook: Nieuwenhuis, A.) 1895
Militair-Geneeskundige Dienst 1897, 1903, 1926 1921, 1926
Militairen en Burgerlijken Geneeskundigen Dienst in Nederlandsch-Indië 1897
Molengraaff, G.A.T. (?) 1892-1896
Molukken, gouverneur der 1932 1932, 1933
Moorreest 1920
Muhlenfeld, A. 1929
Muller, dr J.J.A. 1902
Museum van het Boschwezen 1893
Mijnbouw, hoofdkantoor van den 1929
Nauka, resident 1907
Nederbrugh, C.N. 1902 1902
Nederlandsch-Indië, regering van 1931-1933
Nederlandsch-Indisch Bureau voor Anthropologie 1925
Nederlandsch-Indische Commissie voor de Wereldtentoonstelling te Parijs in 1900 1894
Nederlandsch-Indische Escompto-maatschappij 1928, 1929
Nederlandsch-Indische Handelsbank, Hoofdagentschap der 1895-1898, 1926, 1928 1926
Nederlandsch-Indische journalistenkring 1907
Nederlandsch-Indische Spoorwegmaatschappij 1928
Nederlandsch-Indische Sterrenkundige Vereeniging 1933 1933
Nederlandsch Natuur- en Geneeskundig Congres, Het 1911
Nederlandsche Handel-Maatschappij 1926-1928 1925-1927, 1933
New York Public Library 1929
Nierstrasz, dr H.F. 1907, 1909
Nieuwenhuis, dr A.W. (zie ook: Militair-Geneeskundige Bibliotheek) 1895-1898 1897
Nieuw-Guinea, Zuid (Merauke), zelfstandige assistent-resident van 1909 1907-1909
Nillmij, levensverzekeringsmaatschappij 1928
Noordwijk, factorij (afdeling Girozaken) 1927, 1929
Nouhuys, J.W. van 1904, 1909-1911 1904
Nyèssen, dr D.J.H. 1927-1930 1928, 1929
Onderwijs, Eeredienst (en Nijverheid), departement van 1892-1895, 1897-1905, 1909, 1928, 1930, 1933 1891, 1893, 1895, 1897-1903, 1905, 1926, 1928, 1929, 1933
Onnen, M.F. 1908
Oorlog, departement van 1895-1897, 1903, 1909, 1929, 1930, 1932, 1933 1896, 1897
Oosterzee, L.A. van 1898
Ouwehand, dr C.D. 1902 1902
Overduin, J. 1928
Overeem-Kiewit de Jonge, M.J. van 1920 1920
Pontianak, assistent-resident van 1910
Post- en Telegraafdienst, Gouvernements 1892-1897, 1902, 1903, 1909-1913, 1919-1921, 1929, 1930, 1932, 1933
Preanger-regentschappen 1903
Pulle, A. 1913
Pijl, dr L. van der 1932
Quarles de Quarles, baron 1910 1911, 1912
Raedt van Oldenbarnevelt, H.J.A. 1913
Rant, dr A. 1931
Reynvaan, C. 1926
Reys, dr R.J.W. 1932
Riel, P.M. van 1930 1930
Roepke, prof. dr W. 1929-1932
Roll, H.F. 1908 1902, 1908
Romburgh, P. van 1902 1902
Römer, L.A.S.M. von 1929
Royal Empire Society 1929
Rijks Ethnografisch Museum 1893
's Rijks Museum van Natuurlijke Historie 1896
Samarinda, assistent-resident van 1912
Schaedeler, 1896
Scheepvaart, chef Inspectie van 1912 1912
Scheepvaart, hoofdkantoor van 1932
Schlüter & Co., P. 1902 1907
Schott, G. 1926
Schroeder van der Kolk, prof. dr J.L.C. 1902
Science Museum 1932
Seliginan, C.G. 1929
Serrurier, L. (zie ook: 's Lands plantentuin) 1896, 1899, 1900 1896
Slooten, dr D.F. van 1932
Smith, dr J.J. 1922
Snouck Hurgronje, dr C. 1895
Société d'Ethnographie de Paris 1929
Société de Géographie 1929
Soerabaia, plaatselijk commando van 1920
Soerakarta, gewestelijk bestuur van 1929
South Pacific Science Congress 1927
Staatsspoor- en tramwegen in Nederlandsch-Indië 1921, 1926, 1928-1930 1929, 1930
Stok, Van der 1898, 1899 1898
Swart, luitenant-generaal 1932
Ternate, residentie 1900, 1902 1901, 1902
Terwey, S. 1929
Tiedeman en van Kerchem 1928
Tjiandjoer, regent van 1928
Tjomal, spiritusfabriek 1909 1909
Topografische Dienst (zie ook: J.J.K. Enthoven) 1892, 1896, 1897, 1900-1903, 1925, 1926, 1930
Topografische dienst (Triangulatiebrigade) 1926, 1932
Treub, M. (zie ook: 's Lands Plantentuin) 1897-1904, 1913 1902, 1905
Treub Maatschappij 1911-1913
Tromp, W., resident der Westerafdeling van Borneo 1892-1897 1893
Utrecht, Rijksinstituut te 1929
Vanderwijck 1909
Vaynes van Brakell Buys, G. de 1927
Vereeniging Kolonisatie Nieuw-Guinea 1933
Vereeniging tot Bevordering der geneeskundige wetenschappen in Nederlandsch-Indië 1892 1888-1890
Vogelpoel, Th.G. van 1929
Volkenkunde, (K.V.K.I.) 1929
Volksgezondheid, dienst van de 1928
Volkslectuur, kantoor voor de 1929
Volksraad, secretarie van den 1929
Vorderman, dr A.G. 1893 1895
Vos, F. de 1932
Waardenburg, dr P.J. 1929
Wageningen, landbouwhogeschool te 1928, 1929
Weber, prof. Max 1896-1900 1899
Wehry & Co 1928
Wengen, dr Walter à 1929
Went, F.A.F.C. 1904
Wesselink, E.G. 1929
West- en Zuid-Nieuw-Guinea 1898
White, dr ir J.Th. 1932
Wichmann, A. 1902, 1903
Wigman, H.J. 1909
Wirz, dr Paul 1932
Wisselingh, notaris J.P. van 1931 1931
Wijnaendts van Resandt, W. 1909
Zeeman, A.C. 1902
Zoölogisch museum en laboratorium (zie ook: Dammerman, K.W.) 1926, 1930, 1932
Zürich, Anthropologisches Institut 1929
II. Klapper op persoons- en zakennamen uit de Correspondentie algemeen van de N.W.R. (zie inventarisnummer 176-186).
Analyselaboratorium 1932
Artillerie, wapen der 1932
Beumée, dr. J.G.B. 1935 1935
Begrotingscommissie, Tweede 1932 1932
Berenschot, generaal G.J. 1936
Berlage, H. 1936
Bodenhausen 1933
Boerema, prof. dr. J. (zie ook: Koninklijk Magnetisch en Meteorologisch laboratorium) 1935 1932
Bonne, prof. C. 1935 1935
Burgerlijke Openbare Werken, departement van 1932
Commandant der Zeemacht en departement der Marine (zie ook: Posthumus, 0. ) 1936 1936
Einthoven, mr. W.F. 1936
Es, dr. L.J. van 1932 1932
Gandrup, dr J. 1935
Gisolf, dr. W.F. 1932 1932
Interne stukken 1932, 1936
Koningsberger, prof. dr V.J. 1932 1932
Koninklijk Magnetisch en Meteorologisch Observatorium (zie ook: Boerema, J.) 1932
Kraneveld, dr F.C. 1936 1936
Landbouw, Nijverheid en Handel, departement van 1932
's Lands Caoutchouchbedrijf 1932
Landskoepokinrichting 1932
Opiumfabriek 1932
Posthumus, dr. 0. 1935-1937 1935-1937
Post-, telegraaf- en telefoondienst 1932
Rant, dr A. 1930 1931
Schepers, prof. ir J. 1932 1932
Staatsmobilisatieraad 1937
Toegepast-Natuurwetenschappelijk Onderzoek (TNO), Nederlandsche Centrale Organisatie voor 1935, 1936
Veen, prof. dr A.G. van 1936
Vereeniging van Proefstationpersoneel 1935, 1936 1935, 1936
Vos, H.C.P. de 1932
Vreedenburgh, prof. ir C. 1932
Waterkracht en electriciteit, Dienst voor 1932
Went, prof. dr F. A. F. C. 1935 1935
Wind, dr R. 1932 1932
III. Klapper op persoons- en zakennamen uit de Correspondentie-algemeen van de C.C.N.Z. (zie inventarisnummers 197-204).
Albatros, m. s. 1948 1948
Algemeen Proefstation voor den landbouw 1946 1946, 1948
Algemene Personeels Zaken 1946
Algemeene Secretarie (zie ook: Gouvernements Secretarie) 1947 1946-1948
Allied Military Administration Civil Affairs Branch (A.M.A.C. A.B.) 1946 1946
Arnold arboretum 1946
Aten, drs A. 1945 1946
Austrialian National Research Council 1946
Baas Becking, prof. dr L.G.M. 1948
Baren, dr F. A. van 1946
Bartels, E. 1946
Bataviaasch Genootschap van Kunsten en Wetenschappen, Koninklijk 1947
Becking, dr J.H. 1947
Bemmel, A.C.V. van 1948
Bemmelen, dr ir R.W. van 1946 1946
Berg, prof. 1946
Berlage, R.P. 1946 1948
Binnenlands Bestuur, departement van 1946 1946, 1948
Binnenlands Bestuur (ressort Priangan) 1946
Bloembergen, S. 1946
Bloemsma, dr. 1946
Bodemkundig Instituut 1948 1946, 1948
Bosscha Sterrenwacht 1947
Bottemanne, C.J. 1946
Brill, uitgeverij E.J. 1948
Bylandt, graaf van 1946
Caron, ir W.H. 1946
Celebes, Commissie Voorlopig Beheer Zuid- 1946 1946
Cense, prof. dr A.A. 1948
Centraal Magazijn voor Levensmiddelen 1946
Chicago Natural History museum 1946 1946
Chineesche Artsenbond 1946
Chronica Botanica 1946 1946
Commandant U-brigade 1946
Commissie terugvoering Nederlandsch-Indische eigendommen 1946
Commissie tot taxatie van oorlogsschade 1946
Coördinatie Bureau Arbeidskrachten 1946
Dames, ir T.W.G. 1948
Dike, H. 1948
Dinger, prof. dr J.E. 1946
Distributie Dienst 1948
Doorman, L.A.C.M. 1946
Druif, dr J.H. 1946
Economische Zaken, departement van 1946, 1947 1945, 1946, 1948
Endert, dr F.H. 1946
Erle Power, E. 1948
Erp, ir J.W.T. van 1946 1946
Eykman Tnstituut 1946
Financiën, departement van 1946 1946, 1948
Fluiter, D. H. J. 1946
Fluyt, ir P. C. M. 1946
Gouvernements-secretarie (zie ook: Algemeene Secretarie) 1946
Gregg, C.C. 1946
Griethuysen, E. M. van 1946
Groenveld, D. 1948
Haan, dr H. R. M. de 1946, 1948
Hanna, W. A. 1948
Hardenberg, dr J. D.T. 1946 1946
Hart, dr ir H.M.J. 1946
Heyn, A.N. J. 1946
Hidding, dr K.A. R. 1946
Hins, prof. dr 1948
Hoge Commissaris voor de Kroon 1948
Hoge Vertegenwoordiger van de Kroon 1948
Honig, dr ir P. (zie ook: Economische Zaken) 1947, 1948
Hoogerwerf, A. 1946
Hubert, dr B. 1946
Hupkens van der Clat, F. 1946
Indisch Instituut 1946
Indonesië Instituut 1948
Interne stukken 1946, 1948
Jansen, mr F. 1946
Jansen, mr P. N. 1946
Java, proefstation West 1948
Jiskoot, J.J. 1946
Jong, dr J.K. de 1946
Justitie, departement van 1946
Kadaster, hoofdkantoor van het 1946
Kalshoven, L.G.E. (zie ook: Algemeen proefstation voor den landbouw) 1946 1946
Keller, Marijke 1946
Kint, kolonel 1946
Koenigs, ir F. F.R. 1946
Koningsbergen, prof. dr V.J. 1946
Koninklijk Instituut van Ingenieurs 1947
Koninklijke Natuurkundige Vereniging 1947 1946, 1947
Koninklijk Nederlandsch Aardrijkskundig Genootschap 1947 1947
Koninklijk Nederlandsch-Indisch leger 1946
Koninklijke Marine 1948
Koninklijke Nederlandsche Akademie van Wetenschappen 1946 1948
Koninklijke Vereniging Oost en West 1948
Koolhaas, D.R. 1946 1946
Kortleven, ir J. 1946
Kostermans, dr A. 1946 1946
Laboratorium voor geodesie 1946 1946
Landbouw, dienst van de 1946 1945
Landbouw en Visserij, departement van 1948
's Lands Plantentuin 1946, 1948
Leckie, A.J. 1946
Legercommandant 1946
Luitenant-gouverneur-generaal 1945, 1946, 1948
Meulen, ir J.G.J. van der 1946
Middelburg, dr ir H.A. 1946
Mijnbouw, dienst van den 1946 1948
Natuurwetenschappelijk tijdschrift voor Nederlandsch-Indië 1946, 1948
Nederlandsch-Indië, Regering van 1946, 1948
Nederlandsch-Indisch Rubberfonds 1946
Nederlandsche Commissie voor Internationale Natuurbescherming 1948
Nederlandsche militaire missie (Japan) 1946
N.E.F.I.S. 1946
Niekerk-Blom, C.J. 1946 1946
Niet, mr de 1948
Neve, G. A. de 1946
N.I.L.L.M.I. (zie N.E.F.I.S.).
Ochse, J.J. 1946
Onderwijs en Eeredienst, departement van 1946
Oorlog, departement van 1946
Opvoeding, Kunsten en Wetenschappen, departement van 1948 1948
Overweel, C. J. 1946
Overzeesche gebiedsdelen, ministerie van 1946, 1948
Personeelsdocumentatie voor Natuurwetenschappelijke Zaken 1946
Pionierspeloton, commandant van het 1948
Plasma, P.H.M. 1946
Preij, ir W. 1946
Pijl, dr L. van der 1946
Pijper, prof. dr C.F. 1946
Raalte, dr M.H. van 1948
R.A.P.W.I. 1945, 1946
Regeerings Voorlichtingsdienst 1948
Reiswezen, hoofd van het 1948
Ruygrok & Co. fa. 1948
Riis, John 1946
Riis, Svend 1946
Roode Kruis, Nederlandsche 1946 1946
Roux, C.C.F.M. le 1946
Rijksherbarium 1946
Rijksmuseum van Natuurlijke Historie 1946 1946
Rijmen, I. A. 1946
Schrader, R. 1948 1948
Schreegardus, dr M.W.F. 1946
Schuurman, dr J.J. 1946 1946
Slooten-Heining, P.E. van 1946
Sociale Zaken, departement van 1948
Staal, H. 1946
Steenhuis, J.F. 1948
Steenis, dr C.G.G.J. van 1946
Stolp, dr A. 1948
South Pacific Commission 1948
Tectona, redactie van 1946
Terra, ir G. 1946
T.N.0.-nieuws 1948
Topografische Dienst 1948
Toxopeus, dr L.J. 1948
Unesco 1946
Veen, prof. dr A.G. van 1948
Veenbaas, O. 1946
Veenstra, R. 1948
Vellema, J. S. 1945
Verkeer en Waterstaat, departement van 1948 1946, 1948
Volksgezondheid, dienst der 1946 1948
Vollema, J.S. 1946
Vries, prof. dr O. de 1946 1946, 1948
Went, prof. dr F. 1946
Westenberg, J. 1946 1946, 1948
Wit, dr H. de 1946
Wolff, dr J.W. 1946
Zaneveld, dr J.S. 1948 1948
Zeydel, F.F.E. 1946
Beschrijving van de series en archiefbestanddelen
- INVENTARIS VAN HET ARCHIEF VAN HET INDISCH COMITÉ VOOR WETENSCHAPPELIJKE ONDERZOEKINGEN (I.C.W.O.), 1888-1941
  - ALGEMEEN, I.
    - Notulen, 1.
      - Notulen van vergaderingen van het Indisch Comité in Batavia., 1888-1940.; 1-4; 3 delen en 1 stuk
        - Notulen van de 1e tot en met de 51e (?) vergadering, gehouden in de periode 1888-1915. 1888-(1916)., 1
        - Notulen van de 60e tot en met de 71e vergadering, gehouden in de periode 1924-1928. 1925-1929., 2
        - Notulen van de 70e tot en met de 79e vergadering, gehouden in de periode 1927-1933, met bijlagen. 1927-(1934)., 3
        - Notulen van de 80e vergadering, gehouden in 1939. 1940., 4; 1 stuk
      - Notulen van vergaderingen van het "Uitvoerend Comité der Commissie ter bevordering van het Natuurkundig Onderzoek der Nederlandsche Koloniën" in Amsterdam, gehouden in de periode 1890-1897., 5; 1 omslag
    - Correspondentie, 2.
      - Ingekomen brieven., 1888-1889, 1891-1913, 1919-1933, 1941.; 6-41; 36 omslagen
        Voor klapper zie bijlage I
        - 1888-1889, 1891-1893, 6
        - 1894-1895, 7
        - 1896, 8
        - 1897, 9
        - 1898, 10
        - 1899, 11
        - 1900, 12
        - 1901, 13
        - 1902, 14
        - 1903, 15
        - 1904, 16
        - 1905, 17
        - 1906, 18
        - 1907, 19
        - 1908, 20
        - 1909, 21
        - 1910, 22
        - 1911, 23
        - 1912, 24
        - 1913, 25
        - 1919, 26
        - 1920, 27
        - 1921, 28
        - 1922, 29
        - 1923, 30
        - 1924, 31
        - 1925, 32
        - 1926, 33
        - 1927, 34
        - 1928, 35
        - 1929, 36
        - 1930, 37
        - 1931, 38
        - 1932, 39
        - 1933, 40
        - 1941, 41
      - Minuten en doorslagen van uitgaande brieven., 1888-1913, 1917, 1919-1923, 1925-1934.; 42-75; 34 omslagen
        Voor klapper zie bijlage I.
        - 1888-1896, 42
        - 1897, 43
        - 1898, 44
        - 1899, 45
        - 1900, 46
        - 1901, 47
        - 1902, 48
        - 1903, 49
        - 1904, 50
        - 1905, 51
        - 1906, 52
        - 1907, 53
        - 1908, 54
        - 1909, 55
        - 1910, 56
        - 1911, 57
        - 1912, 58
        - 1913, 59
        - 1917, 60
        - 1919, 61
        - 1920, 62
        - 1921, 63
        - 1922, 64
        - 1923, 65
        - 1925, 66
        - 1926, 67
        - 1927, 68
        - 1928, 69
        - 1929, 70
        - 1930, 71
        - 1931, 72
        - 1932, 73
        - 1933, 74
        - 1934, 75
      - Brievenboeken, houdende inkomende en minuten van uitgaande brieven., 1934-1940.; 76-82; 7 delen
        In elk deel bevindt zich voorin een klapper.
        - 1934, 76
        - 1935, 77
        - 1936, 78
        - 1937, 79
        - 1938, 80
        - 1939, 81
        - 1940, 82
  - BIJZONDER, II.
    - Organisatie, 1.
      - Stukken betreffende het ontstaan, de geschiedenis en de werkzaamheden van het I.C.W.Q., (1888)-1939.; 83; 1 omslag
      - Statuten van het I.C.W.O., (1897).; 84; 1 omslag
      - Lijsten met namen van een aantal bestuursleden., Z.d.; 85; 1 omslag
    - Financiën, 2.
      - Stukken betreffende verzoeken om financiële steun, gedaan door het I.C.W.O. en gericht aan diverse instellingen, bedrijven en maatschappijen., 1919-1933.; 86; 1 omslag
      - Stukken betreffende verzekeringen, afgesloten ten behoeve van deelnemers aan de Nieuw-Guinea-expeditie van 1920 bij enkele levensverzekeringsmaatschappijen., 1920-1922.; 87-89; 3 omslagen
        - Levensverzekeringsmaatschappij "Dordrecht", 87
        - Levensverzekeringsmaatschappij "Enizom", 88
        - Levensverzekeringsmaatschappij "Nillmij", 89
      - Correspondentie met de "Javasche Bank" naar aanleiding van een door deze bank verstrekte gift van f 25.000,- en de daaruit voortvloeiende opdrachten tot betaling; met bijlagen., 1922-1927.; 90; 1 omslag
      - Overzichten van inkomsten en uitgaven over de jaren 1916-1922., 91; 1 omslag
      - Stukken betreffende fondsen die in bewaring zijn gegeven bij de "Javasche Bank"., 1924-1930.; 92; 1 omslag
      - Stukken betreffende het financiële beleid van het I.C.W.O., 1925-1926, 1929-1940.; 93-96; 3 omslagen en 8 katernen
        - 1925-1926, 93
        - 1929-1930, 94
        - 1931-1932, 95
        - 1933-1940, 96; 8 katernen
      - Opdrachten aan diverse financiële instellingen tot het overmaken van geldbedragen; met bijlagen., 1926-1933.; 97; 1 omslag
      - "Kasbewijzen", (kwitanties en afrekeningen), door de secretaris-thesaurier ontvangen van verschillende financiële instellingen., 1929, 1931-1935.; 98-103; 6 delen
        - 1929, 98
        - 1931, 99
        - 1931-1935, 100
          Girorekening met de factorij van de "Nederlandsche Handel Maatschappij".
        - 1931-1935, 101
          Girorekening met de "Javasche Bank"
        - 1933, 102
        - 1934, 103
      - Verantwoording door mr J. Kunst van de subsidie ad f 1500,-, hem door het I.C.W.O. ten behoeve van musicologisch onderzoek verstrekt; met lijst van "phonografische opnamen", 1930.; 104; 2 stukken
      - Stukken betreffende de overname der geldmiddelen van het Algemeen Nederlandsch Verbond", (Groep Nederlandsch-Indië) op 14 juli 1933., 105; 1 katern
    - Expedities, 3.
      - Algemene wetenschappelijke expedities, a.
        - Stukken betreffende de mogelijkheden tot het houden van een expeditie door Borneo, samengesteld door J.J.K. Enthoven; met een reactie van W. (?) Tromp., 1892.; 106; 1 omslag
        - Stukken betreffende plannen voor een expeditie naar Nieuw-Guinea. 1895, (1899); 107; 1 omslag
        - Verslag van een expeditie naar Borneo door dr A.W. Nieuwenhuis in 1897-1898., 108; 1 omslag
        - Verslagen van L.F. de Beaufort, H.A. Lorentz, G.A.J, van der Sande en A. Wichmann van een expeditie naar het gebied van Papoea-Telandjang op Nieuw-Guinea onder leiding van A. Wichmann in 1902/1903; met bijlagen., 109; 1 omslag
        - Stukken betreffende een expeditie naar Zuid-Nieuw-Guinea, alwaar de Wilhelminatop werd beklommen, in 1909/1910 uitgevoerd door H.A. Lorentz, J.W. van Nouhuys, L.S.A.M. von Römer, Raden Jaarman Soemintral Zeerban en anderen., 110-111; 1 pak en 1 omslag
          - Wetenschappelijke verslagen; met kaarten. 1909-1910., 110; 1 pak
          - Stukken betreffende de verhouding tussen H.A. Lorentz en J.W. van Nouhuys enerzijds en L.S.A.M. von Römer anderzijds gedurende de expeditie. 1910., 111; 1 omslag
        - Verslagen van de 3e Zuid-Nieuw-Guinea-expeditie in 1912/1913 naar het Sneeuwtopgebergte (Pêsêchêmstammen) onder leiding van A. Franssen Herderschée; met bijlagen., 112; 1 pak
        - Stukken betreffende een expeditie in 1920/1921 naar Noord-Nieuw-Guinea onder leiding van J. Kremer., 1919-1921.; 113-114; 2 omslagen
          - Dagboekaantekeningen van controleur J. Jongejans. 1919-1920., 113
          - Verslagen. 1921., 114
        - Stukken betreffende een expeditie in 1920/1921 naar Centraal Nieuw-Guinea onder leiding van W.G. van Overeem., 1920-1922.; 115-116; 1 pak en 1 omslag
          - Mededelingen over de voorbereiding van een wetenschappelijke expeditie naar Centraal Nieuw-Guinea, afkomstig van W.G. van Overeem. 1920., 115; 1 omslag
          - Verslagen van de verrichtingen van een dekkingsdetachement ten behoeve van de expeditie. 1920-1922., 116; 1 pak
        - Verslagen van dr G. Henny en L.J. Toxopeus van een expeditie naar het eiland Boeroe., 1921.; 117; 1 omslag
        - Verslagen van een expeditie in 1925 naar Midden-Oost-Borneo onder leiding van D.W. Buys., 118-119; 2 pakken
          - Verslagen van de expeditie., 118
          - Verslagen van wetenschappelijke onderzoekingen; met bijlagen., 119
        - Stukken betreffende een oceanografische expeditie (de z.g. "Snellius"-expeditie) in 1928 onder leiding van P.M. van Riel., 1925-1930.; 120-121; 2 omslagen
          - Verslagen van (voorbereidende) werkzaamheden., 120
          - Verslagen van de expeditie., 121
        - Stukken betreffende een expeditie in 1926 naar de Sangi- en Talaudeilanden en Morotai onder leiding van H.J. Lam., 122-123; 1 pak en 1 omslag
          - Verslagen van de expeditie; met lijst van foto's., 122; 1 pak
          - Overzicht van de vegetatie van de Talaudeilanden., 123; 1 omslag
        - Stukken betreffende een Amerikaans-Nederlandse expeditie onder leiding van prof. M.W. Stirling naar het Nassaugebergte in Centraal Noord-Nieuw-Guinea in 1926., 124-128; 3 pakken, 1 deel, 1 omslag
          - Plannen met betrekking tot de uitrusting van de expeditie; met bijlagen., 124; 1 deel
          - Stukken betreffende voorbereidende werkzaamheden van de bioloog, dr W. Doctors van Leeuwen., 125; 1 omslag
          - Verslagen van de expeditie door dr W. Docters van Leeuwen., 126; 1 pak
          - Verslagen en dagboeken van tochten naar de pygmeeen door Ch. le Roux., 127; 1 pak
          - Verslagen en dagboeken van R. Posthumus commandant van het dekkingsdetachement., 128; 1 pak
        - Verslagen met resultaten van antropologische onderzoekingen, door dr D.J.H. Nyèssen op Java verricht; met bijlagen., 1928-1929.; 129; 1 omslag
        - Stukken betreffende een conflict tussen dr D.J.H. Nyèssen enerzijds en het I.C.W.O. en prof. dr W.A. Mijsberg anderzijds., 1930.; 130; 1 omslag
        - Nota met resultaten van een gravimetrisch onderzoek in Nederlandsch-Indië door prof. dr F.A. Vening Meinesz., 1930.; 131; 1 stuk
        - Stukken betreffende plannen van dr P.V. van Callenfels voor het houden van een expeditie naar Noord-Nieuw-Guinea en de mogelijkheden om hiervoor subsidie te ontvangen van het I.C.W.O., 1932.; 132; 1 omslag
      - Exploratietochten, b.
        - Verslagen van de kapitein der genie E.J. de Rochemont betreffende exploratietochten in 1904/1905 ten behoeve van een Nieuw-Guinea-expeditie., 1904-1906.; 133; 1 pak
        - Verslag van (P.A.) Kroesen betreffende exploratietochten naar de Zuid-Westkust van Nieuw-Guinea in 1905., 134; 1 stuk
        - Verslagen van de verrichtingen van een militair exploratiedetachement ten behoeve van de Zuid-Nieuw-Guinea-expedities in de jaren 1908-1912., 1909-1912.; 135; 1 pak
        - Stukken betreffende de verrichtingen van een dekkingsdetachement onder leiding van H.A. Cramer ten behoeve van een Engelse expeditie naar Mimika (Nieuw-Guinea) in 1910., 136; 1 omslag
        - Stukken betreffende de verrichtingen van een exploratiedetachement op West-Nieuw-Guinea onder leiding van Koch., 1910.; 137; 1 omslag
        - Verslagen van de exploratietochten door een detachement onder leiding van kapitein F.J.P. Sachse en G.A. Scheffer ten behoeve van een expeditie naar de Humboldtbaai in Noord-Nieuw-Guinea in 1909-1910., 138; 1 pak
        - Verslagen van de verrichtingen van een exploratiedetachement onder leiding van o.a. J.A. Jager en Koch in West-Nieuw-Guinea in 1910-1912; met bijlagen., 139; 1 pak
        - Verslag van de verrichtingen van een exploratiedetachement onder leiding van 1e luitenant N. Binnendijk in Noord-Nieuw-Guinea in 1912., 140; 1 omslag
        - Meetboeken van verkenners van een exploratiedetachement in het Mamberamo-gebied (Noord-Nieuw-Guinea); met bijlagen., 1914.; 141-143; 3 delen
          - Verkenner B. Roring (meetboek B), 141
          - Verkenner B. Roring (meetboek C), 142
          - Meetboek opnemer H.P. Loing, 143
        - Meetboek nummer 1 van de Mantri-topograaf opnemer Saleh tijdens een Noord-Nieuw-Guinea expeditie; met bijlagen., 1926.; 144; 1 deel
      - Bodemkundige expedities, c.
        - Verslagen van een bodemkundige expeditie onder leiding van dr F.A. Wentholt naar Noord-Nieuw-Guinea. Met bijlagen., 1932/1933; 145; 1 deel
          De verslagen zijn genummerd: 1-4.
        - Stukken, houdende analysen van typemonsters., (1932/1933).; 146-150; 5 delen
          - Amberbaken, 146
          - Manokwari, 147